【裁判字號】    98,簡上,79
【裁判日期】    990212
【裁判案由】    違反菸酒管理法
【裁判全文】
臺灣宜蘭地方法院刑事判決              98年度簡上字第79號
上  訴  人  臺灣宜蘭地方法院檢察署檢察官
被      告  乙○○
            甲○○
上列上訴人因被告等違反菸酒管理法案件，不服本院簡易庭於中
華民國98年9月7日所為98年度簡字第576號第一審簡易判決（聲
請簡易判決處刑案號：臺灣宜蘭地方法院檢察署98年度偵字第30
37號）提起上訴，本院管轄之第二審合議庭判決如下：
    主  文
原判決撤銷。
乙○○共同輸入私菸，處有期徒刑伍月，併科罰金新臺幣貳拾萬
元，有期徒刑如易科罰金、罰金如易服勞役，均以新臺幣壹仟元
折算壹日，扣案如附表所示之私菸均沒收之。
甲○○共同輸入私菸，累犯，處有期徒刑伍月，併科罰金新臺幣
貳拾萬元，有期徒刑如易科罰金、罰金如易服勞役，均以新臺幣
壹仟元折算壹日，扣案如附表所示之私菸均沒收之。
    事  實
一、甲○○前因違反菸酒管理法案件，經本院以93年度羅簡字第
    83號判決判處有期徒刑三月，如易科罰金，以銀元三百元折
    算一日確定，甫於民國93年7月22日易科罰金執行完畢。
二、乙○○為宜蘭縣頭城鎮大溪籍「新盈利號」漁船船長，甲○
    ○則為該船船員，乙○○、甲○○均明知未經許可，不得擅
    自從國境外輸入香菸進入國境內。乙○○於98年7月6日上午
    8時49分許，駕駛「新盈利號」漁船搭載甲○○自宜蘭縣頭
    城鎮大溪漁港報關出港，前往宜蘭縣頭城鎮龜山島海域作業
    捕魚，嗣於98年7月7日晚間某時，在我國領海外之龜山島外
    二十海浬處之海域遇見一艘不知名之鐵殼船時，該鐵殼船上
    一名年約五十幾歲之男子（真實姓名年籍不詳，下以代號A
    男稱之）提出以六萬元之代價委請乙○○將其船上未經許可
    輸入之香菸（即私菸）接駁載運至我國領海十二海浬內之龜
    山島海域，以等待其他小船來接駁該等私菸進入臺灣地區陸
    地上之請求時，乙○○竟應允之，且與甲○○、A男及該鐵
    殼船上其他五名年約三十歲左右之成年男子（真實姓名年籍
    均不詳，下以代號B男、C男、D男、E男、F男稱之）共同基
    於輸入私菸之犯意聯絡，由甲○○及B男、C男、D男、E男、
    F男共同將該鐵殼船上如附表所示之私菸搬運至「新盈利號
    」漁船之密艙內，乙○○旋即駕駛「新盈利號」漁船將該等
    私菸載運至我國領海十二海浬內之龜山島海域等待其他小船
    前來接駁，而將如附表所示之私菸自我國領海外載運輸入至
    我國領海內。嗣因於龜山島附近之我國領海內等無接駁之小
    船前來，乙○○乃先於98年7月8日晚間11時48分許，駕駛「
    新盈利號」漁船將附表所示私菸載運至大溪漁港內，嗣又於
    98年7月9日上午9時37分許，自大溪漁港報關出港，駕駛「
    新盈利號」漁船將附表所示私菸載運至龜山島附近之我國領
    海內繼續等待接駁之小船，然仍等無接駁之小船，乙○○乃
    又於98年7月10日晚間9時35分許，駕駛「新盈利號」漁船將
    附表所示私菸載運至大溪漁港報關入港，其後於當日晚間11
    時許，在大溪漁港碼頭為執行安檢之海巡人員當場查獲，並
    自「新盈利號」漁船密艙內扣得如附表所示之私菸。
三、案經行政院海岸巡防署海岸巡防總局北部地區巡防局第一二
    岸巡大隊報請臺灣宜蘭地方法院檢察署檢察官偵查聲請簡易
    判決處刑。
      理  由
一、按被告以外之人於審判外之言詞或書面陳述，除法律有規定
    者外，不得作為證據。又被告以外之人於審判外之陳述，雖
    不符前四條之規定，而經當事人於審判程序同意作為證據，
    法院審酌該言詞陳述或書面陳述作成時之情況，認為適當者
    ，亦得為證據。當事人、代理人或辯護人於法院調查證據時
    ，知有第159條第1項不得為證據之情形，而未於言詞辯論終
    結前聲明異議者，視為有前項之同意，刑事訴訟法第159條
    第1項、第159條之5第1項、第2項分別定有明文。查被告二
    人及檢察官於本院審理時對於下列所述之其他證據資料，均
    不爭執其證據能力，本院審酌該等證據資料作成時之狀況，
    並無不宜作為證據情事，依刑事訴訟法第159條之5第2項規
    定，自均得作為證據。
二、上揭犯罪事實，已據被告乙○○、甲○○於檢察官偵訊及本
    院審理時坦承不諱，並有如附表所示之香菸扣案可資佐證。
    而扣案如附表所示之香菸，均屬未經許可輸入之香菸（即私
    菸）之事實，亦有宜蘭縣政府98年8月12日府財菸字第09801
    15171號函、宜蘭縣政府98年7月15日府財菸字第0980100840
    號函及送達證書在卷可佐。此外，復有「新盈利號」漁船基
    本資料、乙○○漁民基本資料、甲○○漁民基本資料、扣押
    物品目錄表、扣押物收據、宜蘭縣政府違法嫌疑菸酒案件現
    場處理紀錄表、行政院海岸巡防署海岸巡防總局北部地區巡
    防局第一二岸巡大隊98年11月16日北一二字第0980036956號
    函及所附之「新盈利號」漁船入出港紀錄各一件及現場查獲
    照片二十二張附卷可稽。從而，本件事證已臻明確，被告二
    人輸入私菸之犯行均堪予認定，均應依法論科。
三、核被告乙○○、甲○○二人之所為，均係犯菸酒管理法第46
    條第4項之輸入私菸罪。被告二人與A男、B男、C男、D男、E
    男、F男間，就上開犯行，有犯意聯絡與行為分擔，為共同
    正犯。又被告甲○○有事實欄一所載之前案紀錄，甫於93年
    7月22日易科罰金執行有期徒刑完畢之事實，有卷附之臺灣
    高等法院被告前案紀錄表可資參照，其於受有期徒刑之執行
    完畢後，五年以內故意再犯有期徒刑以上之本罪，為累犯，
    應依法加重其刑。
四、原審認被告二人罪證明確予以論罪科刑，固非無見，然被告
    甲○○係於受有期徒刑之執行完畢後，五年以內故意再犯有
    期徒刑以上之本罪，自應論以累犯、被告乙○○則非於受有
    期徒刑之執行完畢後五年以內故意再犯本罪，自不應論以累
    犯，迺原判決竟未論被告甲○○為累犯而加重其刑，反而誤
    論被告乙○○為累犯而加重其刑，其判決自有未洽之處。另
    原判決主文欄將被告「乙○○」之名繕為「陳建全」，亦有
    未合之處。又被告二人自境外非法輸入私菸進入國境內之犯
    罪時間為「98年7月7日晚間某時」，惟原判決事實欄卻將被
    告二人非法輸入私菸之犯罪時間繕為「98年7月9日上午9時
    13分至98年7月10日晚間11時許間之某時」，其認定亦與事
    實有間。因此，本件原審判決既有前揭可議之處，自屬無可
    維持，檢察官上訴指摘原審判決不當為有理由，自應由本院
    撤銷原判決並予以改判。茲審酌被告乙○○、甲○○之品行
    、智識程度；犯罪之動機、目的、手段；被告乙○○身為船
    長不思以捕魚之正當管道獲取金錢，竟夥同船員即被告甲○
    ○一同以非法輸入私菸之方式牟利，且所非法輸入之私菸數
    量甚鉅，對於我國菸品交易秩序之侵害程度頗鉅；犯後態度
    等一切情狀，酌情分別量處如主文所示之刑，並均諭知有期
    徒刑如易科罰金、罰金如易服勞役之折算標準。又扣案如附
    表所示之私菸，為依法查獲之私菸，均應依菸酒管理法第58
    條之規定宣告沒收。
據上論斷，應依刑事訴訟法第455條之1第1項、第3項、第369條
第1項前段、第364條、第299條第1項前段，菸酒管理法第46條第
4項、第58條，刑法第11條前段、第28條、第47條第1項、第41條
第1項前段、第42條第3項，判決如主文。
本案經檢察官劉憲英到庭執行職務。
中    華    民    國    99    年    2     月    12    日
                  刑事第二庭審判長法  官  林惠玲
                                  法  官  張育彰
                                  法  官  劉家祥
以上正本證明與原本無異。
本件不得上訴。
                                  書記官  葉書毓
中    華    民    國    99    年    2     月    12    日
附錄本案論罪科刑法條：
菸酒管理法第46條第4項。
輸入私菸、私酒者，處 2 年以下有期徒刑、拘役或科或併科新
臺幣 20 萬元以上 200 萬元以下罰金。
附表：
┌──┬────────┬───────┬─────────┐
│編號│私菸名稱        │規格          │數量              │
├──┼────────┼───────┼─────────┤
│ 一 │楓              │二十支/包     │二萬七千包        │
├──┼────────┼───────┼─────────┤
│ 二 │阿莎力（ASALI） │二十支/包     │八千二百五十包    │
├──┼────────┼───────┼─────────┤
│ 三 │R.G.D           │二十支/包     │六萬五千五百包    │
├──┼────────┼───────┼─────────┤
│ 四 │HALO短菸        │二十支/包     │四千五百包        │
├──┼────────┼───────┼─────────┤
│ 五 │HALO長菸        │二十支/包     │三千包            │
└──┴────────┴───────┴─────────┘

司法院資訊處製作；財團法人民間司法改革基金會備份。
